【裁判字號】    97,上更(一),68
【裁判日期】    970430
【裁判案由】    違反期貨交易法等
【裁判全文】
臺灣高等法院臺南分院刑事判決      97年度上更(一)字第68號
上  訴  人  臺灣臺南地方法院檢察署檢察官
上  訴  人
即  被  告  丁○○
選任辯護人  查名邦律師
上  訴  人
即  被  告  乙○○
                    （另案於臺灣高雄監獄執行中）
選任辯護人  彭大勇律師
            林士龍律師
被      告  戊○○○
選任辯護人  黃溫信律師
            徐美玉律師
            黃紹文律師
被      告  丙○○
被      告  己○○
被      告  甲○○
上列上訴人因被告等違反期貨交易法等案件，不服臺灣台南地方
法院94年度訴字第1196號中華民國96年3月1日第一審判決（起訴
案號：臺灣台南地方法院檢察署94年度偵字第2780、2730、
10218 號），提起上訴，本院判決如下：
    主  文
原判決關於丁○○、乙○○、甲○○、戊○○○、丙○○、己○○部分撤銷。
丁○○連續犯賭博罪，處罰金壹萬肆仟元，如易服勞役，以新台
幣壹仟元折算壹日。減為罰金柒仟元，如易服勞役，以新台幣壹
仟元折算壹日。
乙○○連續犯賭博罪，處罰金壹萬肆仟元，如易服勞役，以新台
幣壹仟元折算壹日。減為罰金柒仟元，如易服勞役，以新台幣壹
仟元折算壹日。扣案如附表四編號16號、附表五編號3號所示之
物，均沒收。
甲○○共同連續犯聚眾賭博罪，處有期徒刑壹年。減為有期徒刑
陸月，如易科罰金，以參佰元即新台幣玖佰元折算壹日。扣案如
附表一編號1至22號、24至31號，附表三編號2至3號、5至6號，
附表四編號3至11號、17至20號，附表五編號1至2號、4至8號，
附表六編號1至2號、第4至11號，附表七編號2、4號，附表八編
號1至16號、19至23號、27至28號所示之物，均沒收。
戊○○○共同連續犯聚眾賭博罪，處有期徒刑拾月。減為有期徒
刑伍月，如易科罰金，以參佰元即新台幣玖佰元折算壹日。扣案
如附表一編號1至9號、11至12號、15號、17至20號、22號、25至
31 號，附表三編號2至3號、5至6號，附表四編號3至11號、17至
20 號，附表五編號1至2號、4至8號，附表六編號1至2號、第4至
11 號，附表七編號2、4號，附表八編號1至16號、19至23號、27
至28號所示之物，均沒收。
丙○○、己○○共同連續犯聚眾賭博罪，各處有期徒刑肆月，如
易科罰金，均以參佰元即新台幣玖佰元折算壹日。各均減為有期
徒刑貳月，如易科罰金，均以參佰元即新台幣玖佰元折算壹日。
扣案如附表一編號1至9號、11至12號、15號、17至20號、22號、
25 至31號，附表三編號2至3號、5至6號，附表四編號3至11號、
17 至20號，附表五編號1至2號、4至8號，附表六編號1至2號、
第4至11號，附表七編號2、4號、附表八編號1至16號、19至23號
、27至28號所示之物，均沒收。
    事  實
壹、甲○○、戊○○○經營六合彩賭博部分：
一、甲○○與戊○○○（丁○○之妻）共同基於意圖營利供給賭
    博場所、聚眾賭博及與不特定賭客對賭之概括犯意聯絡，以
    如下之方式，自民國（下同）93年間起至94年2月15日止，
    連續在台南市○○街21號3樓之2之公眾得出入之場所，經營
    「力順」簽賭站，並以每開獎日新台幣（下同）二千元之代
    價，雇用亦有意圖營利供給賭博場所、聚眾賭博及普通賭博
    之共同概括犯意聯絡之丙○○、己○○（丁○○之親姪子、
    姪女），以及真實姓名、年籍不詳，綽號「阿良」之成年人
    ，在上開「力順」簽賭站之現場輪班，除接受與渠等有上開
    犯意聯絡之陳靜萍、洪世勇、李文良、邱惠蘭等下游樁腳小
    組頭所轉注之不特定賭客外，並接受基於賭博概括犯意之丁○○、乙○○（丁○○之子）等不特定賭客，以下列方式之
    賭博簽注：現場除設置以00-0000000傳真機為代表號且加裝
    三線分機，接受賭客有關六合彩之傳真簽注後，由丙○○、
    己○○負責計算牌支等工作。通常賭客簽注牌支價格為二星
    每支74元，三、四星為64元，台號為80元，如賭客簽中，二
    星一支可得彩金5千7百元，三星中獎一支可得5萬7千元、四
    星中獎一支可得45萬元，台號則依倍數表獲得彩金。
二、戊○○○為管理簽賭站之財務狀況，負責提供、調度簽賭站
    之資金來源，及保管、使用甲○○所借用之人頭帳戶（如不
    知情之黃添旺於台南中小企業銀行大同分行之帳號為：0000
    000000000號之帳戶）之印章、存摺等來匯款、兌領下游樁
    腳小組頭（如陳靜萍，並以「小萍」作為代號）等人所簽發
    之支票，有時並會親自前往簽賭站現場，幫忙調頭寸、拿錢
    等，而簽賭站之每月結算之報表並會傳真予戊○○○過目閱
    覽。
三、甲○○另與「阿良」共同基於上開之犯意，亦在上址設置電
    腦室擺放電腦主機及螢幕，提供賭客查詢每日台期指數之漲
    跌盤勢狀況，並可開設台期指數之戶頭，賭客如欲以台期指
    數點數之漲跌簽注牌支，則以「口數」作為下注單位，不收
    保證金，每口數的價錢不一，由賭客自行決定，並可決定作
    「多單」（亦即賭指數上漲）、或「空單」（亦即賭指數下
    跌），未經由撮合，而僅以當日之台期指數漲跌點數多寡乘
    以口數倍率，作為結算盈虧之依據，一點輸贏為一百元，以
    此方式與賭客對賭，而簽賭站並可抽取每口五十至五百元之
    佣金及手續費，由甲○○本人以及「阿良」負責接受丁○○
    、乙○○等不特定賭客之簽注。（此部分因丙○○、己○○
    等人對於台期指數並不熟稔，而未參與。）
四、嗣經台灣台南地方法院檢察署檢察官指揮台南市警察局第一
    分局於實施通訊監察後，以及於：
（一）94年2月15日對於台南市○○街21號3樓之2、台南市○區
      ○○路153號之2、台南市○區○○路二段620巷12弄15號
      等地執行搜索後查扣如附表一、二、三所示之物。
（二）94年2月15日對於台南市○○○○街16號執行搜索後查扣如
      附表四所示之物（陳靜萍經營之處所）。
（三）94年2月15日對於台南市○○街52號執行搜索後查扣如附
      表五所示之物（洪世勇經營之處所）。
（四）94年2月15日對於台南市○區○○路291巷14弄39號3樓2、
      台南市○○路○段一四０巷七號等地執行搜索後查扣如附
      表七、八所示之物（李文良、邱惠蘭經營之處所）。
貳、甲○○與其妻陳靜萍（陳靜萍所犯圖利聚眾賭博罪，業經本
    院前審96年度上訴字第484號判處罪刑確定）亦基於意圖營
    利供給賭博場所、聚眾賭博以及與不特定賭客對賭財物之共
    同概括犯意聯絡，自93年起至94年2月15日止，連續共同在
    其與甲○○之住處即台南市○○○○街16號之公眾得出入之場
    所，經營「力順」簽賭站之六合彩下游簽賭站，擔任樁腳小
    組頭，以同樣玩法，接受賭客有關六合彩之傳真簽注後，計
    算後再轉注下單至「力順」簽賭站賭博，以此方式抽取每支
    約二至五元之佣金及手續費。嗣經臺灣臺南地方法院檢察署
    檢察官指揮臺南市警察局第一分局於實施通訊監察後，以及
    於94年2月15日對於台南市○○○○街16號執行搜索後查扣如
    附表四所示之物後始查悉上情。
參、甲○○另自93年間起至94年2月15日之前某不詳時日止，自
    行基於意圖營利供給賭博場所及聚眾賭博之同一概括犯意，
    連續在台南市○○○街18巷8弄4號經營職業賭場，以麻將及
    四色牌提供賭客賭博財物，並抽頭營利。嗣經台灣台南地方
    法院檢察署檢察官指揮台南市警察局第一分局於實施通訊監
    察後，以及於94年2月15日對於台南市○○○街18巷8弄4號
    執行搜索後查扣如附表六所示之物後始查悉上情。
肆、顏良原另基於與綽號「阿奇」之真實姓名、年籍不詳之成年
    男子意圖營利供給賭博場所、聚眾賭博以及與不特定賭客對
    賭財物之共同概括犯意聯絡， 自93年7月起至94年7月6日止
    ，先後單獨在台南市○○路○段2巷127弄11號（門牌後改為
    府安路三段276巷11號）、永康大灣某處所、北安路的鳳凰
    大樓等公眾得出入之場所，連續經營台灣、美國之職棒、職
    籃比賽輸贏作為賭博標的之簽賭站，以其所申請使用之門號
    為0000000000號之行動電話，與基於賭博概括犯意之賭客乙○○（自93年7月起94年1月15日入監服刑前）等人對賭，或
    將賭客之簽注轉注予上游由真實姓名、年籍不詳，綽號為「
    阿奇」之成年人所經營之台灣、美國職棒、職籃之簽賭站，
    並可賺取下注一支一萬元，抽取一百元之佣金及手續費，每
    期約可獲利七、八千元，總共獲利一百多萬元。（顏良原所
    犯圖利聚眾賭博罪，業經原審判處罪刑確定）
伍、案經台南市警察局第一分局報告及台灣台南地方法院檢察署
    檢察官自動檢舉偵查後提起公訴。
    理  由
一、認定犯罪事實所憑之證據及理由
（一）關於證據能力之部分
    I本案監聽資料部分之證據能力：
      １按偵查機關於合法通訊監察過程中偶然、無意地監聽到
        與本案無關之通訊內容，而涉及「受監聽對象所犯監聽
        票所未記載之犯罪行為」或「非監聽票所載之第三人所
        為之其他犯罪行為」之犯罪事實時，檢察官能否以此等
        通訊監察所獲取之資料作為追訴該「犯罪事實」之證據
        ，刑事訴訟法並無明文規定。若將此種監聽一概以其違
        反通訊保障及監察法揭櫫之列舉重罪原則、相關性原則
        、書面許可原則之正當程序要件，固然較符合強制處分
        之法定原則、事先須經嚴格司法審查之令狀原則之要求
        。惟依刑事訴訟法第158條之4規定，實施刑事訴訟程序
        之公務員因違背法定程序取得之證據，其有無證據能力
        之認定，應審酌人權保障及公共利益之均衡維護，且依
        同條立法理由所云，違背法定程序取得證據之情形，常
        因個案之型態、情節、方法而有差異，法官須為個案斟
        酌，復參酌刑事訴訟法第152條「另案扣押」之相同法
        理，亦即偵查便利性之要求。從而，法院在判斷此種監
        聽有無證據能力時，應分別「另案監聽」及「他案監聽
        」個案情節之不同，而有不同之認定。
        Ａ所謂「他案監聽」則係指偵查機關為規避通訊保障及
          監察法揭櫫之列舉重罪原則、相關性原則、書面許可
          原則等正當程序要件，而惡意地利用取得之監聽票，
          監聽未能取得監聽票之其他案件之行為。故「他案監
          聽」不僅超出原核定之罪名、對象範圍而有違反通訊
          保障及監察法揭櫫之列舉重罪原則、相關性原則、書
          面許可原則等正當程序要件，而屬違法監聽，為實施
          刑事訴訟程序之公務員因違背法定程序取得之證據，
          惟法院仍應依刑事訴訟法第158 條之4權衡取捨有無
          證據能力。（於96年7月11日公布之通訊保障及監察
          法，係規定違反規定進行監聽行為重大者，所取得之
          內容或所衍生之證據，無證據能力）
        Ｂ所謂「另案監聽」係指偵查機關於合法通訊監察過程
          中偶然、無意地監聽到與本案無關之通訊內容，而涉
          及「受監聽對象所犯監聽票所未記載之犯罪行為」或
          「非監聽票所載之第三人所為之其他犯罪行為」之犯
          罪事實。惟另案監聽雖然亦超出原核定之罪名、對象
          範圍而有違反通訊保障及監察法揭櫫之列舉重罪原則
          、相關性原則、書面許可原則等正當程序要件之情事
          ，但就另案監聽之性質而論，皆屬突然間緊急發現之
          犯罪事實，若不及時截取，將會產生稍縱即逝之遺憾
          ，故就急迫或緊急之觀點而論，偵查機關仍得先行截
          取並加以保存，以待他日作為證據使用。應認其有證
          據能力。
      ２經查：
        Ａ本件檢察官係認為被告丁○○、乙○○等人涉有「賭
          博」犯嫌而偵查起訴，並以前述之通訊監察譯文作為
          證明賭博犯罪事實之證據。然查，依卷附檢察官簽辦
          本案之簽呈所載，台灣台南地方法院檢察署檢察官係
          認被告丁○○涉嫌經營職業賭場，而東門幫係台南市
          最大幫派，涉及暴力組織犯罪，而分案偵辦本案，並
          指揮法務部調查局南部地區機動工作組（下稱調查局
          南機組）協助偵查，調查局南機組乃於92年5月21日
          以調南機肅字第09276110621號函聲請執行電話通訊
          監察，嗣經執行通訊監察結果，雖研判被告丁○○可
          能有涉嫌經營職業簽賭站之情形，惟並未截獲被告曾
          順良有違反組織犯罪防制條例之罪嫌，然調查局南機
          組仍於92年6月18日以調南機肅字第09276112951號函
          聲請繼續執行通訊監察（見他字第442號卷1、15、16
          、27、28頁）。依該函表示「…依雙方談話內容研判
          丁○○疑有開設簽賭站供民眾簽賭六合彩之情事，另
          於92年6月9日亦有獲丁○○隨扈曾明義與某名姓名不
          詳男子之通話內容，該男子曾向曾明義提及有多少今
          天就做多少先交給你之言語，研判應係指交付簽賭金
          乙事。惟全案相關案情之不法事證仍未備齊，亟有續
          行執行通訊監察之必要。」等語。可知，該監聽過程
          並無截獲被告丁○○有違反組織犯罪防制條例之罪嫌
          。是南機組向檢察官聲請續行監聽應顯係以被告曾順
          良有賭博之罪嫌，而非以違反組織犯罪防制條例聲請
          續行監聽，惟因賭博罪非屬列舉得監聽之罪名，檢察
          官仍以違反組織犯罪防制條例之理由准以續行監聽，
          則本案92年6月18日之續行監聽，偵查機關顯有欲藉
          規避通訊保障及監察法之規定，以行監聽之實之主觀
          上咨意違法之情形存在。
        Ｂ據上， 可知本案於92年6月18日前之監聽雖有超出原
          來核定「罪名範圍（即犯罪組織防制條例）」之情事
          。然依南機組於向檢察官上開回函觀之，縱使於監聽
          到被告丁○○涉嫌賭博案時，本件並無證據可資證明
          南機組係自始即為規避法定正當程序，惡意利用監聽
          被告涉嫌犯「犯罪組織防制條例」案件之機會，而監
          聽被告丁○○另犯「賭博」罪嫌之通訊內容。是以，
          此種偵查機關偶然、意外監聽到受監聽對象所犯通訊
          監察書所未記載犯罪事實之監聽行為，應屬「另案監
          聽」，本院認其有證據能力。又既已實施將近一個月
          的監聽，而未監聽到有關被告丁○○違反犯罪組織防
          制條例之情事，於92年6月18日以後即應停止監聽，
          其繼續以被告丁○○涉嫌違反犯罪組織防制條例為理
          由之名義，行監聽被告丁○○涉嫌賭博之情事之實所
          為之續行監聽，依上所述，即屬他案監聽，為公務員
          違背法定程序所取得之證據 ，應依刑事訴訟法第158
          條之4權衡原則來論其有無證據能力。
        Ｃ按刑事訴訟法第158條之4規定：「除法律另有規定外
          ，實施刑事訴訟程序之公務員因違背法定程序取得之
          證據，其有無證據能力之認定，應審酌人權保障及公
          共利益之均衡維護」；故為求得人權之保障及公共利
          益之均衡維護，實施刑事訴訟程序之公務員，因違背
          法定程序取得之證據，是否具證據能力？於個案權衡
          時，法院允宜斟酌：違背法定程序之情節，違背法定
          程序時之主觀意圖，侵害犯罪嫌疑人或被告權益之種
          類及輕重，犯罪所生之危險或實害，禁止使用證據對
          於預防將來違法取得證據之效果，偵審人員如依法定
          程序有無發現該證據之必然性，證據取得之違法對被
          告訴訟上防禦不利益之程度等各種情形決之，俾能兼
          顧理論與實際而因應需要。 經查，本案前述92年6月
          18日以後之續行監聽，偵查機關顯有欲藉規避通訊保
          障及監察法之規定，以行監聽之實之情形，其主觀上
          咨意違法之情形實甚明顯，如不禁止此類違法取得證
          據之使用，對於日後摒除偵查機關續以此方法取得證
          據即難有效果。又賭博罪所保護之法益雖為社會之公
          序良俗，然偵查機關依此而對於被告等人實施長達1
          年多之監聽，對於被告等人人格權之侵害實屬重大而
          難以回復，且如於訴訟上續予使用此類證據，對被告
          等人訴訟上之防禦亦有重大之不利益。另聚眾賭博或
          供給賭博場所等犯行，雖有其一定程度之隱密性，然
          必有特定之出入場所以供利用，且賭博所費時間一般
          而言亦非短暫，如施以一般之偵查動作如搜索扣押應
          即能取得相關證據，亦難謂有不能或難以蒐集或調查
          證據之情形。綜上 ，本院認本案前述92年6月18日以
          後之續行監聽即偵查機關實施「他案監聽」所得之證
          據，經依刑事訴訟法第158之4條規定予之權衡後，應
          無證據能力。
    II證人於偵查中之證詞之證據能力部分：
      １按被告以外之人於審判外之陳述，本質上屬於證人，
        而證人依法應具結而未具結者，其證言不得作為證據，
        刑事訴訟法158條之3定有明文。經查：
        Ａ證人丙○○於94年2月16日於察官偵訊時之供述（見
          偵字第2780號卷一40至43頁），因未經具結，而被告
          丁○○亦未同意採列為本案之證據，故依前開說明，
          對於被告丁○○而言應無證據能力。
        Ｂ證人甲○○於94年2月16日於檢察官偵訊時之供述（
          見偵字第2780號卷一167至173頁）、 曾榆珊於94年7
          月7日於檢察官偵訊時之供述（業已表明拒絕作證）
          ，亦均因未經具結，而被告戊○○○亦未同意採列為
          本案之證據，故依前開說明，對於被告戊○○○而言
          亦應無證據能力。
        Ｃ證人甲○○於94年2月16日於檢察官偵訊時之供述、
          證人洪世勇於94年2月16日於檢察官偵訊時之供述（
          見偵卷第2730號35至36頁），均因未經具結，而被告
          乙○○亦未同意採列為本案之證據，故依前開說明，
          對於被告乙○○而言應無證據能力。
      ２證人陳靜萍於94年2月15日（ 並延續至16日）於檢察官
        偵訊時之證述（ 以經原審於95年6月12日當庭勘驗後之
        勘驗筆錄內容為準，見原審卷二63至68頁），以及證人
        顏良原於94年7月7日於檢察官偵訊時之證述（以偵訊筆
        錄為準，見偵字第2780號偵查卷106至110頁），乃於證
        人依法於偵查中具結作證，於原審審理時亦到庭接受被
        告丁○○、乙○○等人之詰問（見原審卷二49至54、15
        1至155頁），已保障被告於憲法上詰問之權利，且又無
        顯不可信之情況存在，依刑事訴訟法第159條之1第2項
        、第158條之3等規定，自得作為證據。
    III證人於警詢筆錄之證據能力部分：
      １按被告以外之人於審判外之言詞或書面陳述，除法律有
        規定者外，不得作為證據。此刑事訴訟法第159條第1項
        定有明文規定。又按被告以外之人於檢察事務官、司法
        警察官或司法警察調查中所為之陳述，與審判中不符時
        ，其先前之陳述具有較可信之特別情況，且為證明犯罪
        事實存否所必要者，得為證據，刑事訴訟法第159條之2
        定有明文。
      ２本件被告陳靜萍於94年3月4日於檢察事務官詢問時之陳
        述、 被告己○○於94年2月16日警詢時之陳述，對被告
        戊○○○而言，係被告以外之人於審判外之言詞陳述，
        被告戊○○○表示不同意採為本案證據。查陳靜萍、己○○於原審審理時已以證人身份到庭具結作證，並接受
        被告詰問（ 見原審卷二50至57頁)，被告戊○○○對其
        二人之證詞亦表示無意見，已保障被告戊○○○之詰問
        權。又陳靜萍、己○○於檢察事務官詢問時之陳述與其
        於偵訊時之證詞大致相符，依上開規定，其證詞已欠缺
        必要性，應認該陳述對被告戊○○○並無證據能力。
      ３證人洪世勇於94年2月15日於警詢時之陳述 、被告甲○○於94年2月16日、94年8月10日於檢察事務官詢問時之
        陳述，對被告乙○○而言，係被告乙○○以外之人於審
        判外之言詞陳述，被告乙○○表示不同意採為本案證據
        。查洪世勇、甲○○於原審審理時曾具結作證，並接受
        被告詰問，且渠等於檢察事務官詢問時之陳述與於偵訊
        時之證詞大致相符，依上開規定，已欠缺必要性，應認
        該陳述對被告乙○○並無證據能力。
（二）有罪部分：
    １被告甲○○、丙○○、己○○、戊○○○部分：
      Ａ被告甲○○對於事實壹、貳中所述之事實迭於偵審中坦
        承不諱。
      Ｂ被告丙○○、己○○對於事實壹一中所述之事實迭於偵
        審中坦承不諱。
      Ｃ證人陳靜萍（見原審卷二49至55頁）、洪世勇、李文良
        、邱蕙蘭（見原審卷二115至124頁）、證人即借用帳戶
        之人楊添旺（見偵字2780號卷三64至69頁）及丁○○、
        乙○○等之證述。
      Ｄ有台南區中小企銀大同分行提供之楊添旺上開帳戶之資
        金往來明細等資料在卷可稽（見偵字第2780號卷三70至
        83頁）。
      Ｅ有如附表一、三、四、五、六、七、八所示之物扣案可
        稽。
      Ｆ對於被告甲○○辯解本院之判斷
        ａ被告甲○○辯解要旨
          被告甲○○對於事實參中所述之事實矢口否認，辯稱
          ：伊沒有沒有在台南市○○○街18巷8弄4號經營職業
          賭場云云。
        ｂ不採的理由
          被告甲○○對於事實參中所述在台南市○○○街18巷
          8弄4號經營職業賭場一個月之事實，業於原審及本院
          前審上訴字審理時坦承不諱（見原審卷一200頁、本
          院上訴卷159、160頁），則被告甲○○前述否認之辯
          解，顯係事後翻異卸責之詞，不足採信。
    ２被告戊○○○部分：
      Ａ被告戊○○○對於事實壹中所述之事實迭於偵審中坦承
        不諱。
      Ｂ證人甲○○、己○○（見原審卷二56頁）、楊添旺（見
        偵字第2780號卷三64至69頁）之證述。
      Ｃ有台南區中小企銀大同分行提供之楊添旺上開帳戶之資
        金往來明細等資料在卷可稽（見偵字第2780號卷三70至
        83頁）。
      Ｄ有如附表一、二、三所示之物扣案可資佐證。
    ３被告丁○○、乙○○部分：
      Ａ被告丁○○、乙○○對於上開簽賭六合彩、台期指數之
        賭博及被告乙○○對上開職棒、籃球之賭博均坦承不諱
        。
      Ｂ證人甲○○、顏良原於偵訊及原審審理時之證述。
      Ｃ有如附表一、二、三、五所示之物扣案可資佐證。
二、論罪科刑之理由
（一）核被告甲○○、曾黃壁霞、丙○○、己○○、陳靜萍所為
      ，均係犯刑法第268條前段之圖利供給賭場罪、第268條後
      段之圖利聚眾賭博罪，以及同法第266條第1項前段之賭博
      罪。
（二）核被告丁○○、乙○○所為，係犯刑法第266條第1項前段
      之賭博罪。
（三）刑法新舊法比較：
      按行為後法律有變更者，適用行為時之法律。但行為後之
      法律有利於行為人者，適用最有利於行為人之法律，刑法
      第2條第1項定有明文。又比較時應就罪刑有關之共犯、未
      遂犯、想像競合犯、牽連犯、連續犯、結合犯，以及累犯
      加重、自首減輕暨其他法定加減原因（如身分加減）與加
      減比例等一切情形，綜其全部罪刑之結果而為比較。查被
      告行為後，刑法已於94年2月2日修正公布，並於95年7 月
      1日生效施行。茲比較本案所涉新舊刑法：
    １連續犯部分：被告行為後，新法業已刪除連續犯之規定，
      此刪除雖非犯罪構成要件之變更，但顯已影響行為人刑罰
      之法律效果，自屬法律有變更。依舊法被告連續犯之行為
      係論以一罪，依新法則依數罪併罰。比較新、舊法結果，
      自以依舊法論以連續犯，對被告較為有利。
    ２共同正犯部分：修正施行前刑法第28條之規定為：「二人
      以上共同實施犯罪之行為者，皆為正犯」，修正施行後之
      規定則為：「二人以上共同實行犯罪之行為者，皆為正犯
      」，揆諸本條之修正理由係為釐清陰謀共同正犯、預備共
      同正犯是否合乎正犯之要件，即共同正犯並未涵蓋陰謀及
      預備共同正犯。而本件被告係正犯，其犯行非屬陰謀、預
      備共同正犯。是被告行為後刑法第28條之修正，對於被告
      並無有利或不利之情形。
    ３想像競合犯部分：修正前刑法第55條規定：「一行為而觸
      犯數罪名者，或犯一罪而其方法或結果之行為犯他罪名者
      ，從一重處斷」，修正後之新刑法第55條規定：「一行為
      而觸犯數罪名者，從一重處斷。但不得科以較輕罪名所定
      最輕本刑以下之刑」，即刪除牽連犯之規定，並增訂想像
      競合犯不得科以較輕罪名最輕本刑以下之刑之限制，惟就
      上開新增訂之想像競合犯規定，乃屬法理之明文化，非屬
      法律之變更，尚不生比較新舊法之問題。
    ４罰金部分：刑法第33條第5款關於「罰金：一元以上」之
      規定，修正公布為「罰金：新台幣一千元以上，以百元計
      算」，法定本刑中列有罰金者，因新法之規定其法定最低
      度罰金因之提高，涉及科刑規範變更，自有新舊法比較之
      必要。而舊法最低度之一元銀元，折算為新台幣三元，並
      經罰金罰鍰提高標準條例提高為十倍，即新台幣三十元，
      因新法之規定其法定最低度罰金為一千元，比較結果，自
      以舊法有利於行為人，應適用舊法規定，定其罰金部分之
      法定刑。
    ５綜合比較上開法定刑之加減原因，以適用修正前刑法之上
      開規定，較有利於被告，自應依新法第2條第1項規定，應
      適用較有利於被告之行為時法律即舊法，並一體適用之。
      又沒收為從刑，從刑附屬於主刑，依主刑所適用之法律。
    ６易科罰金部分：被告於犯罪時之刑法第41條第 1項前段規
      定：「犯最重本刑為五年以下有期徒刑以下之刑之罪，而
      受六個月以下有期徒刑或拘役之宣告，因身體、教育、職
      業、家庭之關係或其他正當事由，執行顯有困難者，得以
      一元以上三元以下折算一日，易科罰金。」。又被告行為
      時之易科罰金折算標準，修正前罰金罰鍰提高標準條例第
      2條前段（現已刪除）規定，就其原定數額提高為一百倍
      折算一日，則本件被告行為時之易科罰金折算標準，應以
      銀元三百元折算一日，經折算為新臺幣後，應以新臺幣九
      百元折算為一日。而95年7月1日修正公布施行之刑法第41
      條第1項前段則規定：「犯最重本刑為五年以下有期徒刑
      以下之刑之罪，而受六個月以下有期徒刑或拘役之宣告者
      ，得以新臺幣一千元、二千元或三千元折算一日，易科罰
      金。」。 比較修正前後之易科罰金折算標準，以95年7月
      1日修正公布施行前之規定 ，較有利於被告，則應依刑法
      第2條第1項前段，適用修正前刑法第41條第1項前段規定
      ，定其折算標準。
    ７易服勞役部分：修正前刑法第42條第2項前段規定：「易
      服勞役以一元以上三元以下折算一日。」又被告行為時之
      易服勞役折算標準，業據修正前罰金罰鍰提高標準條例第
      二條前段規定，就其原定數額提高為一百倍折算一日，則
      易服勞役折算標準，應以新台幣九佰元折算一日。惟修正
      後刑法第42條第3項前段規定：「易服勞役以新台幣一仟
      元、二仟元或三仟元折算一日。」比較修正前後之易服勞
      役折算標準，以修正後之規定，較有利於受刑人。自應適
      用修正後之刑法第42條第3項前段規定。
（四）被告戊○○○、丙○○、己○○、與陳靜萍、洪世勇、李
      文良、邱惠蘭等人間，與被告甲○○經營六合彩簽賭站之
      犯行部分，均有犯意之聯絡，以及行為之分擔，均應論以
      共同正犯。
（五）被告甲○○、戊○○○、丙○○、己○○所各犯之刑法第
      268條第1項前段之賭博罪、第268條前段及後段之圖利供
      給賭場罪及圖利聚眾賭博罪之犯行；被告丁○○、乙○○
      所犯之刑法第266條第1項前段之賭博罪，均時間緊接，所
      犯構成犯罪要件相同之罪名，顯係基於概括犯意反覆為之
      ，均應依修正施行前刑法第56條連續犯之規定，各論以一
      罪，並依法加重其刑。
（六）被告甲○○、戊○○○、丙○○、己○○等人均係基於一
      個意圖營利之犯意，同時提供一個或多個賭博場所並且聚
      集多數人賭博，係基於一賭博營利之犯意，達成其同一犯
      罪所為之各個舉動，應屬法律概念之一行為，乃一行為侵
      害數法益、觸犯數罪名，為想像競合犯，是所犯上開三罪
      間，應依刑法第55條前段之規定，從一情節較重之圖利聚
      眾賭博罪處斷。
（七）
    １爰審酌被告等人之犯罪前科，犯罪之動機、目的、手段、
      參與經營簽賭站之支配控制力大小、參與之期間長短、經
      營之規模併簽賭營利之種類、態樣繁簡、以及參與賭博之
      賭客人數、及因本件犯罪所得之利益多寡；被告丁○○、
      乙○○則僅有證據證明參與賭博犯行，戊○○○、丙○○
      、己○○均犯後坦承犯行、甲○○亦坦承大部分犯行，態
      度尚佳等一切情狀，分別量處被告等人如主文第2至6項所
      示之刑，併各分別諭知易科罰金及易服勞役之折算標準。
    ２被告五人所犯圖利聚眾賭博罪及賭博罪，其犯罪時間在96
      年4月24日以前 ，合於減刑條件，爰均依中華民國96年罪
      犯減刑條例第2條第1項第3款、第7條、 第9條規定減輕其
      刑，並諭知易科罰金及易服勞役之折算標準。
（八）沒收部分：
    １扣案如附表一編號1至22、22至31號 、如附表三編號2至3
      號、5至6號，均分別為被告甲○○、曾黃碧霞、丙○○、
      己○○等人所有（有扣押物品清單在卷可稽），且均分別
      係供其等共同犯罪所用、或預備犯罪所用、或因犯罪所生
      、及所得之物 ，均應依刑法第38條第1項第2、3款之規定
      ，宣告沒收（其中被告戊○○○、丙○○、己○○、陳靜
      萍就未有共同犯意聯絡以及行為分擔之經營台期指數簽賭
      站犯行部分，則不予宣告沒收，併此敘明）。
    ２扣案如附表四編號16號、如附表五編號3號所示之物，則
      為被告乙○○所有（有扣押物品清單在卷可稽），且係供
      被告乙○○簽注職棒、職籃所用之物，亦應依刑法第38條
      第1項第2款之規定，宣告沒收。
    ３扣案如附表四編號3至11號、17至20號、如附表六編號1至
      2號、4至11號所示之物，均分別為被告甲○○、陳靜萍所
      有（有扣押物品清單在卷可稽），且均分別係供其等自己
      或與被告戊○○○、丙○○、己○○等人共同犯罪所用、
      或預備犯罪所用、或因犯罪所生、及所得之物，均應依刑
      法第38條第1項第2、3款之規定，宣告沒收。
    ４扣案如附表五編號1至2號、4至8號、如附表七編號2、4號
      、如附表八編號1至16號、19至23號 、27至28號所示之物
      ，則均為被告洪世勇、李文良、邱惠蘭等人所有（有扣押
      物品清單在卷可稽），且均分別係供其等與被告戊○○○
      、甲○○、丙○○、己○○等人共同犯罪所用、或預備犯
      罪所用、或因犯罪所生、及所得之物，均應依刑法第38條
      第1項第2、3款之規定，宣告沒收。
    ５扣案如附表一編號23，如附表二編號1至3號、如附表三編
      號1、4、7、8號，如附表四編號1、2、12至15號、如附表
      六編號3號、如附表七編號1、3號、如附表八編號17、18
      、24、25、26號等所示之物，其中屬被告等所有之銀行存
      摺部分，因僅係供渠等證明存提款之用，被告仍可另行申
      請，並無沒收之實益，其他之物分別因並非被告等人所有
      之物，或因無證據證明係供被告等人供本件犯罪所用、預
      備所用、所生、或所得之物，又非違禁物品，爰不另予宣
      告沒收，併予敘明。
三、不另為無罪之諭知部分：
（一）被告丁○○、乙○○涉嫌刑法第268條部分：
    １公訴意旨另以：被告丁○○為台南市議會第十五屆副議長
      ，為上開「力順」簽賭站之幕後經營者，被告乙○○係丁○○之子，與同案被告戊○○○、甲○○、乙○○、丙○○、己○○等人上開事實欄所述之時間、地點，經營六合
      彩、美國職棒、職籃賭博等。因認被告丁○○、乙○○亦
      涉有刑法第268條前段及後段之罪嫌云云。
    ２按事實之認定應憑證據，如未能發現確實之證據，或證據
      不足以證明，自不能以推測或擬制之方法以為裁判基礎；
      再犯罪事實所憑之證據，無論係直接證據或間接證據，其
      為訴訟上之證明，須於一般人均不致有所懷疑而得確信為
      真實之程度，始得據為有罪之認定，倘其證明尚未達此程
      度而尚有合理之懷疑存在時，本諸無罪推定原則，自應為
      被告無罪之諭知；又被告否認犯罪事實所持辯解縱使不能
      成立，除非有確實證據足以證明對於被告犯罪已無合理之
      懷疑外，不能遽為有罪之認定；刑事訴訟法規定被告有緘
      默權，被告基於不自證己罪原則，既無供述之義務，亦不
      負自證清白之責任，不能因被告未能提出證據資料證明其
      無罪，或對於被訴之犯罪事實不置可否，即認定其有罪，
      最高法院92年台上字第2570號判決即首揭此旨。故被告否
      認犯罪事實所持之辯解縱使不能成立，如無積極證據足以
      證明其犯罪行為，自不能以推測或擬制之方法以為裁判之
      基礎，此即為無罪推定原則之宗旨所在。為貫徹此原則，
      檢察官對於被告之犯罪事實，應負實質舉證責任。刑事訴
      訟法修正後第161條第1項規定「檢察官就被告犯罪事實，
      應負舉證責任，並指出證明之方法」，明訂檢察官舉證責
      任之內涵，除應盡「提出證據」之形式舉證責任外，尚應
      「指出其證明之方法」，用以說服法院，使法官「確信」
      被告犯罪構成事實之存在。此「指出其證明之方法」，應
      包括指出調查之途徑，與待證事實之關聯及證據之證明力
      等事項 ，最高法院91年度第4次刑事庭會議業已明揭其旨
      。
    ３訊據被告丁○○、乙○○均堅決否認與被告甲○○、戊○○○等人，有共同意圖營利、提供六合彩之賭博場所及聚
      眾賭博之事實，及有與顏良原有共同意圖營利、提供台灣
      、美國職棒之賭博場所之犯行，辯稱：渠等僅有賭博之行
      為，並無經營簽賭站，檢警所查扣之物均與其二人無關等
      語。
    ４經查：
      Ａ檢察官所舉被告丁○○、乙○○之通訊監察譯文均係92
        年6月18日之後違法監聽所得之證據（ 見起訴書12至16
        頁，通訊監察譯文卷） ，且亦不符刑事訴訟法第158條
        之4權衡原則之規定 ，本院認檢察官所舉之監聽譯文均
        無證據能力，已詳如上所述。
      Ｂ被告甲○○之妻同時亦為「力順」簽賭站下游樁腳小組
        頭之證人陳靜萍於94年 2月15日偵查中具結後之證述（
        以經原審於95年 6月12日當庭勘驗後之勘驗筆錄內容為
        準，見原審卷二63至68頁）如下：（「問」代表檢察官
        ，「答」代表陳靜萍）問：賭客如果簽中的時候，是由
        丁○○去賠嗎？有規定嗎？是丁○○去賠嗎？是…是…
        是誰賠？
        答：我沒有看過他。可是他給我的帳號也不是他的名字
            ，他們給我的錢也不是他們的名字。
        問：是誰給的？
        答：他老婆啊。
        問：是誰給的？
        答：他老婆啊，我都沒有碰過他啊，我跟他也不熟啊。
        問：是由他老婆？
        答：也不是他老婆，就是自動有人就會直接就匯給我了
            啦，也不是他老婆親自拿給我，就是應該是他老婆
            在管帳，她就直接匯給我了，我們都沒有在碰面的
            。
        問：就這兩個嗎？應該是吧？不然我們要查你的資金往
            來。
        答：我在想我都沒有跑過什麼銀行，她都直接匯給我。
        問：那就是他老婆的帳戶匯給你嘛。
        答：不是，可能她親戚吧，我看名字不是她本人。
        問：是有人…
        答：就自動會有人匯給我。可是不是她本人的名字。
        問：是有人會自動匯給我？
        答：對。
        問：但是不是以他本人？
        答：不是。
        問：但是不是以丁○○或他老婆？
        答：不是不是不是。
        問：但是你知道實際上是他們在做的？
        答：嗯（當時陳靜萍臉部有微笑一下）。
        問：這個沒有關係啦因為我們在你搜他自己他也跑不
            掉， 他那個也賭博也是證交法的罪。
        答：因為我對帳是那邊的小姐在對，還有裡面的男孩
            子吧，因為說實在…問：對帳的…答：都是裡面
            的小姐…還是說跟我老公。
        問：他服務處裡面的小姐是不是？
        答：我不曉得是不是服務處的，我沒有見過，我真的
            沒有見過。
        問: 那你怎麼知道是他？
        答：他裡面的小姐會打來跟我對帳啊。
        問：喔…是…
        答：他們會主動打電話來跟我對帳啊…啊如果說…
        問：你說他裡面的小姐是什麼意思…聽不太懂?
        答：他們沒有在裡面吧…他們可能是請別人在做還是
            怎樣，反正…他們裡面的誰都會打電話給我跟我
            對帳，有時候是我老公，有時候是裡面請的人跟
            我對帳至於錢是誰給我不知道，我就知道直接會
            轉到我的帳戶裡面去。
        問：對帳的時候是…那小姐是丁○○的小姐啊?
        答：那是他請的我不知道啊…因為我都沒有見過面啊
            。你瞭解嗎…那我老公也是…也是他跟我對帳啊
            。
        問：不是啊, 你是…你這樣講的話，明天他…明天又
            會叫你複訊…複訊…他又要再重新問啊…你這樣
            的話會變成今天…答：因為我…坦白說是這樣，
            我又沒有看過她啊，她也不可能會拿錢給我吧，
            我想她怎麼可能會拿錢給這些樁腳，對不對? 確
            實是裡面的小姐跟我對帳的。
        問：有對帳是…那小姐你知道是丁○○他們請的人啊
            ？
        答：應該是。
        問：是丁○○那邊的人跟你對帳…那邊的小姐跟你對
            帳…
        答：對。
        問：是那邊的小姐跟你講…有事…然後…有時候是妳
            先生嘛？
        答：對。
        問：所以你…
        答：我從來沒有碰過她，真的。
        問：不會啦，她不會出面跟你對帳。
        答：對，我真的沒有碰過。他沒有跟我做的事情我不
            能誣賴他啊，對不對？他真的沒有跟我對過帳，
            沒拿錢給我過。…問：妳先生的收入是丁○○給他
            的啊？他沒有再找別的工作。
        答：沒有。
        問：那你先生是去幫丁○○顧場子嘛。
        答：我不知道，他都沒有跟我說啊, 他都跟我說他去打
            牌
        問：今年年終的時候，丁○○給你先生年終獎金有多少
            ？兩萬？
        答：（陳靜萍點頭）
      Ｃ從證人陳靜萍於94年 2月15日偵查中具結後之證述觀之
        ，陳靜萍雖並未與戊○○○本人有過接觸，然知悉其與
        上游「力順」簽賭站間，如需對帳，係由被告丁○○所
        僱用之小姐或者其夫即被告甲○○出面與其對帳後，再
        由被告丁○○之妻即被告戊○○○所借用之人頭帳戶將
        款項匯入被告陳靜萍之帳戶內。然並無法據此即證明被
        告丁○○才是「力順」簽賭站之幕後實際之出資者以及
        經營管理者。
      Ｄ證人顏良原於94年7月7日在偵訊時證稱：「（問：乙○○是否經營職籃及職棒簽賭站？）我只知道乙○○每次
        向我簽牌的數量都很大，應該不像是自己在簽的，所以
        應該是他將牌支轉簽給我的。（問：你和乙○○間如何
        會帳？）都是比賽結束後隔天我和乙○○直接會帳，再
        由乙○○將錢拿給我或我將錢拿給乙○○，有時候會託
        人代拿」、「我和乙○○沒有一起經營。」等語（見偵
        字第2780號卷三108至109頁）。又於原審審理時證稱：
        被告乙○○有時候在其簽賭站下注，或將被告乙○○朋
        友之牌支轉簽注予伊，被告乙○○偶爾簽注，但如果簽
        的話，他簽注的金額可達二、三十萬元，丁○○、乙○○並未與伊共同經營美國職棒、職籃賭博等語（見原審
        卷二151至153頁）。可知依證人顏良原之證詞，亦僅能
        證明被告乙○○有簽賭之行為，無法證明被告乙○○有
        經營職棒、職籃簽賭站。
    ５綜上所述，公訴人所提之證據，尚不足使本院確信被告丁○○、乙○○有犯刑法第268條罪嫌 。此外，復查無其他
      積極證據得認被告確有公訴人所指犯行。揆諸前述說明，
      自不能證明被告犯罪。因檢察官對於前揭事實，認與被告
      所犯之刑法第266條第1項前段之賭博罪有裁判上一罪之關
      係，故就此部分，爰不另為無罪之諭知。
（二）被告丁○○等六人涉嫌違反期貨交易法部分：
    １公訴意旨另以：被告丁○○長期經營地下期貨簽賭站，牟
      取暴利，未經財政部證券暨期貨管理委員會之許可「經營
      期貨仲介事業」（對照起訴法條應係期貨交易所或期貨交
      易所業務之誤載），與戊○○○、甲○○、乙○○、丙○○、己○○等人，自93年起至94年2月15日止 ，連續在台
      南市○○○○街十六號及仁東街二一號三樓之二，經營地
      下期貨交易。因認被告丁○○、戊○○○、甲○○、乙○○、丙○○、己○○等人 ，均另涉犯期貨交易法第112條
      第1款之罪嫌。另公訴檢察官亦認被告等人涉有同條第2、
      3款之罪嫌。
    ２被告甲○○對於其有經營「力順」簽賭站提供賭客以台期
      指數之漲跌作為對賭之標的接受簽注之行為固坦承不諱，
      惟堅決否認其有何違反期貨交易法之犯行，辯稱：其接受
      賭客下注簽賭台期指數漲跌，賺取轉介佣金（所謂牌支錢
      ）及與賭客對賭部分，亦應屬賭博罪之一種等語。被告戊○○○、丙○○、己○○等人亦均堅決否認有何違反期貨
      交易法之犯行，被告丙○○、己○○均辯稱被告甲○○有
      要伊等學做期貨，然尚未開始學，便被警查獲等語。被告
      戊○○○則辯稱：本案關於地下期貨交易部分，並未向客
      戶收取期貨保證金，於客戶下單時即予接受，並無須經電
      腦撮合成功始成交。顯與現行期貨交易業務之規定，期貨
      交易業務需具有之保證金，及交易進行中須經電腦撮合，
      若撮合成功才完成交易之情形，並不相同。申言之，上開
      行為並不符合擅自經營期貨交易所或經營期貨交易所業務
      等語。被告丁○○、乙○○均堅決否認有何與被告甲○○
      共同擅自違法經營期貨交易所或經營期貨交易所業務之犯
      行。
    ３公訴意旨認為被告被告丁○○、戊○○○、甲○○、乙○○、丙○○、己○○等人，均另涉犯期貨交易法第112 條
      第1、2、3款之罪嫌 。無非是以被告甲○○與被告丁○○
      家族於臺南市○○○○街十六號及仁東街二一號三樓之二
      所經營之「力順」簽賭站，未經財政部證券暨期貨管理委
      員會許可經營期貨交易所之業務，即擅自在該址提供欲以
      台期指數之漲跌為標的下注賭博之賭客開立戶頭對賭，以
      此未經許可經營期貨交易所業務，作為主要論據，並以本
      院95年上訴字第992號判決及最高法院96年度台上字第761
      5號判決為憑。
    ４惟查：
      Ａ期貨市場具有提供避險管道、價格發現、保障交易安全
        、促進交易流通及提供投資機會等多項經濟功能。依我
        國期貨交易法第3條第1項之規定，期貨交易係指依國內
        外期貨交易所或其他期貨市場之規則或實務，從事衍生
        自商品、貨幣、有價證券、利率、指數或其他利益之期
        貨契約、選擇權契約、期貨選擇權契約及槓桿保證金契
        約，其範圍包括國內、外其他期貨市場之規則或實務（
        即店頭市場），且除有同法第3條第2項所規定，基於金
        融、貨幣、外匯、公債等政策考量，得經財政部或中央
        銀行於主管或掌理事項範圍內公告，而豁免適用，無須
        在期貨交易所進行交易外，原則上應在期貨交易所進行
        交易。由於期貨交易乃以期貨契約為買賣標的行為，並
        具有：需在有組織之交易所內進行交易、交易契約標準
        化、由結算機構擔負交易履約保證之責任，利用保證金
        交易且每日進行結算損益，不以現貨交割作為履約之必
        要條件等多項特色。（見莊深淵著，「關於常見之地下
        期貨違法類型之研究﹍臺灣高等法院92年度上訴字第
        608號判決評釋」，94年7月16日，證券暨期貨月刊第
        23卷第7期第24頁，以及陳能靜、吳阿秋著，「期貨與
        選擇權」，三民書局91年9月初版第3頁以下）。故為保
        障期貨交易之安全與公平，避免不法情事發生，我國期
        貨交易法第8條規定：「期貨交易所之設立，應經主管
        機關之許可並發給許可證照。前項設立標準及管理規則
        ，由主管機關定之。」，故可知我國對於期貨交易所之
        設立係採「許可主義」，即須經主管機關之許可並發給
        證照，始得為之，同法第13條更明訂：「非依本法不得
        經營期貨交易所或期貨交易所業務。任何人不得以場所
        、設備或資訊，提供他人經營前項非法業務」，對於違
        反上述規定者，同法第112條則設有處罰之規定。
      Ｂ地下期貨因為免繳保證金，又免徵期貨交易稅，吸引許
        多民眾捨棄合法期貨管道，轉向地下期貨下單，造成台
        指期貨交易大量失血。尤其對於淺碟型的台灣股市而言
        ，抑制地下期貨交易，正是期貨交易法第112條之立法
        宗旨。
      Ｃ依我國目前之現況，在期貨交易之流程中，交易人向其
        期貨商下單，由期貨商填寫買賣委託書接受委託，在經
        控管作業，查核保證金額與部位是否合於規定，若符合
        規定，則輸入交易系統，交易所之交易系統於收到委託
        並檢查無誤後，除先傳遞「委託回報」於該期貨商及其
        結算會員外，並於交易系統中進行撮合，且就買賣狀況
        進行買賣揭示，撮合成交後，交易所會將成交結果以「
        成交回報」傳至期貨經紀商及其結算會員，期貨經紀商
        再將成交情形製成「買賣報告書」交付期貨交易人，凡
        以此種方式提供期貨之商品供交易人從事交易並予以撮
        合者，即係經營期貨交易所或期貨交易所業務（前財政
        部證券暨期貨管理委員會93年2月11日台財證七字第093
        0101105號函參見）。
      Ｄ按本件被告甲○○等人所涉違反期貨交易法部分，依甲○○於警詢時之供述：「（問：你經營之地下期指如何
        賭法？）是以我國股市加權指數的漲跌為主。」「（問
        ：以何地指數為輸贏依據？）我國股市加權指數。」（
        見94年偵字第2780號卷(四)第56頁）。即係以股價指數為
        依據，類於「台股股價指數期貨契約」之情形。而所謂
        之「台股股價指數期貨契約」，係指台灣期貨交易所現
        有之一種交易商品，其交易規則係依「臺灣期貨交易所
        股份有限公司『臺灣證券交易所股價指數期貨契約』交
        易規則」。又按本件被告甲○○等人所經營之簽賭站固
        確未經財政部證券暨期貨管理委員會之許可，然被告甲○○除向該些欲以每日台期指數之漲跌為標的下注之賭
        客收取佣金或手續費，並允諾以台期指數之漲跌作為賭
        博勝負賠付之依據外，並無任何積極具體之事證足資證
        明並顯示被告甲○○等人所經營之簽賭站，尚有另向該
        些簽注之賭客，要求收取一定數量與部位之「保證金」
        ，如檢查保證金未到位足量則不予接受之情事。此外，
        亦未允諾以任何方式進行任何撮合之動作，或將該些買
        賣做任何書面之揭示或回報，諸如此類「經營期貨交易
        所或經營期貨交易所業務」、「期貨結算」之行為。亦
        即本案交易雙方，均僅係依台股期貨指數之漲跌為依據
        ，由被告甲○○與賭客對賭，此由被告甲○○於本院之
        證述可知（見本院卷97年4月16日筆錄3至7頁）。因此
        本案即難謂雙方有買賣標定物之約定，意即，雙方間之
        下注與接受下注之行為，尚難解為即有買賣標的物（即
        「台股股價指數期貨契約」）之合意，亦即可認為當事
        人間或下注者與其他人間並無期貨交易之行為，因此其
        等之行為，即與期貨交易法第112條第1款「未經許可，
        擅自經營期貨交易所或期貨交易所業務者」之構成要件
        並不該當，蓋此類對賭之行為，實際上僅係以不確定指
        數之漲跌為標準來決定輸贏，與真正之期貨交易並無相
        關。再者，期貨交易法第56條之情形，亦應係指有實際
        經營期貨交易業務方屬之，本案被告甲○○雖有收取手
        續費或佣金，然並無相關證據可供證明被告甲○○確有
        向期貨交易所（不論本國或外國）實際下單或撮合完成
        交易之行為，已如上述，則其行為與期貨交易法第112
        條第3款「違反第56條第1項之規定者」之構成要件，亦
        不該當。況且，整體觀之，被告甲○○等人之行為，亦
        尚無證據顯示足以對台灣之期貨交易秩序有造成任何之
        影響以及危害，自不能以期貨交易法相繩。
      Ｅ被告甲○○等人於經營上開簽賭站時，接受賭客下注簽
        賭台期指數漲跌，賺取佣金以及手續費等，其主觀上乃
        係為意圖營利提供賭博場所以聚眾賭博 ， 應屬刑法第
        268條賭博罪類型中之一種 ，倘僅因賭博下注之標的不
        同而逕認除賭博罪外尚構成違反期貨交易法（二者刑度
        大不相同）， 除與當初期貨交易法第112條之立法理由
        及原意有悖，亦有違反人民法律感情。
      Ｆ所謂「經營期貨交易所或經營期貨交易所業務」、「期
        貨結算」之行為，畢竟是一抽象、籠統之不確定法律概
        念，於整體要件有所模糊、未明時，有條件地加以排除
        ，雖有可能限縮期貨交易法該條適用之空間，惟本於刑
        法謙抑思想，本院認應採嚴格、限縮之解釋，不應任意
        擴張適用範疇。
      Ｇ據上，本件被告甲○○之上開行為 ， 應僅構成刑法第
        266條前段、第268條第1項前段之罪 ，而不另構成違反
        期貨交易法之罪。因檢察官對於此部分之事實，係依裁
        判上一罪起訴，故就違反期貨交易法部分部分，爰不另
        為無罪之諭知。
四、撤銷改判之理由
（一）中華民國96年罪犯減刑條例自96年7月16日施行， 原判決
      未及適用，尚有未洽。
（二）原審認檢察官自92年 6月18日以後之續行監聽之譯文均有
      證據能力，據而認定被告丁○○、乙○○為力順簽賭站之
      實際負責人，論以刑法第268條之圖利聚眾賭博罪， 及認
      被告曾黃碧霞亦有共犯台期指數之賭博犯行，此部分之認
      事用法亦均有未洽。
五、適用法律
（一）刑事訴訟法第369條第1項前段、第364條、第299條第1項
      前段。
（二）刑法268條、第266條第1項前段、第38條第1項第2款、第
      3款、第2條第1項、修正前刑法第28條、第56條、第55條
      、第41條第1項前段、第42條第3項，罰金罰鍰提高標準條
      例第1條前段、（廢止前）第2條，中華民國九十六年罪犯
      減刑條例第2條第1項第3款、第7條第1項、第9條，判決如
      主文。
本案經檢察官吳忠賢到庭執行職務。
中    華    民    國    97    年    4    月    30    日
                  刑事第三庭    審判長法  官  陳義仲
                                      法  官  宋明蒼
                                      法  官  蔡勝雄
以上正本證明與原本無異。
檢察官如不服本判決，應於收受本判決後十日內向本院提出上訴
書，其未敘述上訴理由者並得於提起上訴後十日內向本院補提理
由書。
本件被告不得上訴。
                                      書記官  汪姿秀
中    華    民    國    97    年    4     月    30    日
附錄本案論罪科刑法條：
中華民國刑法第268條
意圖營利，供給賭博場所或聚眾賭博者，處 3 年以下有期徒刑，
得併科 3 千 元以下罰金。
中華民國刑法第266條第1項
在公共場所或公眾得出入之場所賭博財物者，處 1 千元以下罰金
。但以供人暫時娛樂之物為賭者，不在此限。
【扣押物品附表】
一、在臺南市○○街21號3樓之2處「力順」簽賭站扣得：
┌─┬────────┬───┬──┬───┬──────┬──────┐
│編│品名            │數量  │單位│所有人│備註        │扣押依據    │
│號│                │      │    │      │            │            │
├─┼────────┼───┼──┼───┼──────┼──────┤
│1 │空白六合彩簽單表│1     │袋  │甲○○│丟棄2樓陽台 │            │
├─┼────────┼───┼──┼───┼──────┼──────┤
│2 │六合彩客戶簽單表│1     │袋  │      │            │            │
├─┼────────┼───┼──┼───┼──────┼──────┤
│3 │客戶聯絡名冊    │6     │張  │      │            │            │
├─┼────────┼───┼──┼───┼──────┼──────┤
│4 │客戶簽牌倍率表  │3     │張  │      │            │            │
├─┼────────┼───┼──┼───┼──────┼──────┤
│5 │94年開獎時間表  │1     │張  │      │            │            │
├─┼────────┼───┼──┼───┼──────┼──────┤
│6 │六合彩客戶匯款帳│1     │張  │      │            │            │
│  │戶（臺南區中小企│      │    │      │            │            │
│  │銀）            │      │    │      │            │            │
├─┼────────┼───┼──┼───┼──────┼──────┤
│7 │牌支表          │1     │張  │      │            │            │
├─┼────────┼───┼──┼───┼──────┼──────┤
│8 │牌支倍率表      │2     │張  │      │            │            │
├─┼────────┼───┼──┼───┼──────┼──────┤
│9 │客戶六合彩簽單傳│      │    │      │            │            │
│  │真統計表        │      │    │      │            │            │
├─┼────────┼───┼──┼───┼──────┼──────┤
│10│地下期貨空白簽  │1     │袋  │      │電腦室起出  │            │
├─┼────────┼───┼──┼───┼──────┼──────┤
│11│客戶聯絡電話紙張│4     │張  │      │電腦室起出  │            │
├─┼────────┼───┼──┼───┼──────┼──────┤
│12│客戶簽單錄音帶  │6     │塊  │      │電腦室起出  │            │
├─┼────────┼───┼──┼───┼──────┼──────┤
│13│地下期貨客戶簽單│1     │袋  │      │電腦室起出  │            │
│  │表              │      │    │      │            │            │
├─┼────────┼───┼──┼───┼──────┼──────┤
│14│電腦            │3     │台  │      │電腦室起出  │            │
├─┼────────┼───┼──┼───┼──────┼──────┤
│15│付款袋（小萍付）│1     │張  │      │電腦室起出  │            │
├─┼────────┼───┼──┼───┼──────┼──────┤
│16│期貨指數表      │2     │張  │      │電腦室起出  │            │
├─┼────────┼───┼──┼───┼──────┼──────┤
│17│1月份支出明細表 │3     │張  │      │電腦室起出  │            │
│  │及客戶聯絡、口述│      │    │      │            │            │
│  │表              │      │    │      │            │            │
├─┼────────┼───┼──┼───┼──────┼──────┤
│18│手機            │5     │支  │      │電腦室起出  │            │
├─┼────────┼───┼──┼───┼──────┼──────┤
│19│六合彩簽單表    │1     │張  │      │            │            │
├─┼────────┼───┼──┼───┼──────┼──────┤
│20│傳真機          │5     │臺  │      │            │            │
├─┼────────┼───┼──┼───┼──────┼──────┤
│21│電腦主機        │2     │臺  │      │            │            │
├─┼────────┼───┼──┼───┼──────┼──────┤
│22│錄音機（供賭客下│3     │臺  │      │            │            │
│  │注錄音所用）    │      │    │      │            │            │
├─┼────────┼───┼──┼───┼──────┼──────┤
│23│存摺（丙○○郵局│2     │本  │      │車牌號碼    │            │
│  │、中國信託）    │      │    │      │TJ6-571號機 │            │
│  │                │      │    │      │車置物箱起出│            │
├─┼────────┼───┼──┼───┼──────┼──────┤
│24│台指數買賣規則  │1     │張  │      │車牌號碼    │            │
│  │                │      │    │      │D5-9702自小 │            │
│  │                │      │    │      │客車中起出  │            │
├─┼────────┼───┼──┼───┼──────┼──────┤
│25│六合彩客戶輸贏金│2     │張  │      │            │            │
│  │錢統計表        │      │    │      │            │            │
├─┼────────┼───┼──┼───┼──────┼──────┤
│26│六合彩全車表    │6     │張  │      │            │            │
├─┼────────┼───┼──┼───┼──────┼──────┤
│27│簽注現金        │137600│元  │      │壹仟元135張 │            │
│  │                │      │    │      │伍佰元2張   │            │
│  │                │      │    │      │壹佰元16張  │            │
├─┼────────┼───┼──┼───┼──────┼──────┤
│28│碎紙機銷燬客戶簽│1     │袋  │      │            │            │
│  │單              │      │    │      │            │            │
├─┼────────┼───┼──┼───┼──────┼──────┤
│29│貼有客戶名字夾子│24    │個  │      │            │            │
├─┼────────┼───┼──┼───┼──────┼──────┤
│30│傳真機傳真紀錄表│3     │張  │      │            │            │
├─┼────────┼───┼──┼───┼──────┼──────┤
│31│六合彩傳真簽單  │6     │張  │      │            │            │
└─┴────────┴───┴──┴───┴──────┴──────┘
二、臺南市○區○○路153號之2（被告丁○○服務處）處所扣得
┌─┬────────┬───┬──┬───┬──────┬──────┐
│編│品名            │數量  │單位│所有人│備註        │扣押依據    │
│號│                │      │    │      │            │            │
├─┼────────┼───┼──┼───┼──────┼──────┤
│1 │電話記事本      │2     │本  │      │            │            │
├─┼────────┼───┼──┼───┼──────┼──────┤
│2 │通訊聯絡簿      │1     │冊  │      │            │            │
├─┼────────┼───┼──┼───┼──────┼──────┤
│3 │通訊聯絡簿影本  │4     │冊  │      │            │            │
└─┴────────┴───┴──┴───┴──────┴──────┘
三、臺南市○○路○段620巷12弄15號處所（被告丁○○、戊○○○住家）扣得
┌─┬────────┬───┬──┬───┬──────┬──────┐
│編│品名            │數量  │單位│所有人│備註        │扣押依據    │
│號│                │      │    │      │            │            │
├─┼────────┼───┼──┼───┼──────┼──────┤
│1 │被燒紙張        │1     │組  │      │            │            │
├─┼────────┼───┼──┼───┼──────┼──────┤
│2 │附對帳總數計算式│1     │張  │      │丁○○辦公室│            │
│  │之六合彩簽賭單  │      │    │      │書桌上扣得  │            │
├─┼────────┼───┼──┼───┼──────┼──────┤
│3 │附對帳式之期貨簽│1     │張  │      │            │            │
│  │註明細表        │      │    │      │            │            │
├─┼────────┼───┼──┼───┼──────┼──────┤
│4 │銀行存摺        │7     │本  │      │蕭曾順英、曾│            │
│  │                │      │    │      │順良、曾黃璧│            │
│  │                │      │    │      │霞          │            │
├─┼────────┼───┼──┼───┼──────┼──────┤
│5 │銀行帳戶表      │1     │張  │      │            │            │
├─┼────────┼───┼──┼───┼──────┼──────┤
│6 │筆記本          │1     │本  │      │            │            │
├─┼────────┼───┼──┼───┼──────┼──────┤
│7 │鐵架、衣架      │3     │支  │      │            │            │
├─┼────────┼───┼──┼───┼──────┼──────┤
│8 │空公事包        │1     │個  │      │            │            │
└─┴────────┴───┴──┴───┴──────┴──────┘
四、臺南市東區○○○○街16號處所（被告）甲○○與被告陳靜萍
    住處扣得：
┌─┬────────┬───┬──┬───┬──────┬──────┐
│編│品名            │數量  │單位│所有人│備註        │扣押依據    │
│號│                │      │    │      │            │            │
├─┼────────┼───┼──┼───┼──────┼──────┤
│1 │陳靜萍存摺（新竹│5     │本  │陳靜萍│            │            │
│  │商銀、臺南中小企│      │    │      │            │            │
│  │銀、郵局）      │      │    │      │            │            │
├─┼────────┼───┼──┼───┼──────┼──────┤
│2 │陳靜萍臺南中小企│1     │本  │      │            │            │
│  │銀代收款項記事簿│      │    │      │            │            │
├─┼────────┼───┼──┼───┼──────┼──────┤
│3 │聯絡簿、記事簿  │4     │本  │      │            │            │
├─┼────────┼───┼──┼───┼──────┼──────┤
│4 │六合彩簽單及雜記│1     │張  │      │            │            │
│  │紙              │      │    │      │            │            │
├─┼────────┼───┼──┼───┼──────┼──────┤
│5 │帳冊Ａ          │4     │本  │      │            │            │
├─┼────────┼───┼──┼───┼──────┼──────┤
│6 │帳冊Ｂ          │3     │本  │      │            │            │
├─┼────────┼───┼──┼───┼──────┼──────┤
│7 │傳真機（型號：  │1     │臺  │      │            │            │
│  │00000000）      │      │    │      │            │            │
├─┼────────┼───┼──┼───┼──────┼──────┤
│8 │傳真機（型號：  │1     │臺  │      │            │            │
│  │00000000）      │      │    │      │            │            │
├─┼────────┼───┼──┼───┼──────┼──────┤
│9 │傳真機（型號：  │1     │臺  │      │            │            │
│  │UX-728 ）       │      │    │      │            │            │
├─┼────────┼───┼──┼───┼──────┼──────┤
│10│簽賭資料Ａ      │1     │袋  │      │            │            │
├─┼────────┼───┼──┼───┼──────┼──────┤
│11│簽賭資料Ｂ      │2     │袋  │      │            │            │
├─┼────────┼───┼──┼───┼──────┼──────┤
│12│甲○○郵局存摺  │1     │本  │      │            │            │
├─┼────────┼───┼──┼───┼──────┼──────┤
│13│臺南市○○○街18 │2     │張  │      │            │            │
│  │巷8弄4號電費收據│      │    │      │            │            │
├─┼────────┼───┼──┼───┼──────┼──────┤
│14│臺南市警察局編印│2     │本  │      │            │            │
│  │之檢肅流氓蒐證資│      │    │      │            │            │
│  │料筆錄範本      │      │    │      │            │            │
├─┼────────┼───┼──┼───┼──────┼──────┤
│15│大麻煙草        │1     │包  │      │            │            │
├─┼────────┼───┼──┼───┼──────┼──────┤
│16│美國職棒簽賭資料│1     │包  │      │            │            │
├─┼────────┼───┼──┼───┼──────┼──────┤
│17│甲○○帳冊      │3     │本  │      │            │            │
├─┼────────┼───┼──┼───┼──────┼──────┤
│18│賭場資料        │1     │包  │      │            │            │
├─┼────────┼───┼──┼───┼──────┼──────┤
│19│支票            │7     │張  │      │            │            │
├─┼────────┼───┼──┼───┼──────┼──────┤
│20│六合彩資料      │2     │張  │      │            │            │
└─┴────────┴───┴──┴───┴──────┴──────┘
五、臺南市○○街52號（被告洪世勇經營之簽賭站）處扣得：
┌─┬────────┬───┬──┬───┬──────┬──────┐
│編│品名            │數量  │單位│所有人│備註        │扣押依據    │
│號│                │      │    │      │            │            │
├─┼────────┼───┼──┼───┼──────┼──────┤
│1 │六合彩簽賭記事本│1     │本  │      │            │            │
├─┼────────┼───┼──┼───┼──────┼──────┤
│2 │六合彩簽賭記帳紙│1     │袋  │      │            │            │
├─┼────────┼───┼──┼───┼──────┼──────┤
│3 │職籃、職棒簽賭記│1     │袋  │      │            │            │
│  │帳紙            │      │    │      │            │            │
├─┼────────┼───┼──┼───┼──────┼──────┤
│4 │國際牌傳真機    │1     │臺  │      │            │            │
├─┼────────┼───┼──┼───┼──────┼──────┤
│5 │簽賭記帳紙      │1     │袋  │      │            │            │
├─┼────────┼───┼──┼───┼──────┼──────┤
│6 │六合彩簽賭記帳紙│1     │袋  │      │            │            │
├─┼────────┼───┼──┼───┼──────┼──────┤
│7 │聯絡紙張        │1     │張  │      │            │            │
├─┼────────┼───┼──┼───┼──────┼──────┤
│8 │現金            │1900  │元  │      │            │            │
└─┴────────┴───┴──┴───┴──────┴──────┘
六、臺南市○區○○○街18巷8弄4號（被告甲○○經營麻將賭場
    ）處扣得：
┌─┬────────┬───┬──┬───┬──────┬──────┐
│編│品名            │數量  │單位│所有人│備註        │扣押依據    │
│號│                │      │    │      │            │            │
├─┼────────┼───┼──┼───┼──────┼──────┤
│1 │無線電對講機及耳│2     │支  │      │            │            │
│  │機              │      │    │      │            │            │
├─┼────────┼───┼──┼───┼──────┼──────┤
│2 │記事本          │5     │本  │      │            │            │
├─┼────────┼───┼──┼───┼──────┼──────┤
│3 │曾明文信件      │46    │封  │      │            │            │
├─┼────────┼───┼──┼───┼──────┼──────┤
│4 │賭博規則表      │11    │張  │      │            │            │
├─┼────────┼───┼──┼───┼──────┼──────┤
│5 │賭客名單及空表  │2     │張  │      │            │            │
├─┼────────┼───┼──┼───┼──────┼──────┤
│6 │賭具（四色牌）  │52    │副  │      │            │            │
├─┼────────┼───┼──┼───┼──────┼──────┤
│7 │賭具（籌碼）    │1     │份  │      │            │            │
├─┼────────┼───┼──┼───┼──────┼──────┤
│8 │籌碼製作工具    │1     │份  │      │            │            │
├─┼────────┼───┼──┼───┼──────┼──────┤
│9 │賭具（麻將）    │6     │份  │      │            │            │
├─┼────────┼───┼──┼───┼──────┼──────┤
│10│電腦主機（數位監│1     │臺  │      │            │            │
│  │視系統）        │      │    │      │            │            │
├─┼────────┼───┼──┼───┼──────┼──────┤
│11│電腦螢幕（數位監│1     │臺  │      │            │            │
│  │視系統）        │      │    │      │            │            │
└─┴────────┴───┴──┴───┴──────┴──────┘
七、臺南市○區○○路291巷14弄39號3樓之2處（被告李文良經
營簽賭站）處扣得：
┌─┬────────┬───┬──┬───┬──────┬──────┐
│編│品名            │數量  │單位│所有人│備註        │扣押依據    │
│號│                │      │    │      │            │            │
├─┼────────┼───┼──┼───┼──────┼──────┤
│1 │李文良郵局存摺  │2     │本  │      │            │            │
├─┼────────┼───┼──┼───┼──────┼──────┤
│2 │雜記紙          │1     │張  │      │            │            │
├─┼────────┼───┼──┼───┼──────┼──────┤
│3 │李文良第六信用合│1     │本  │      │            │            │
│  │作社存摺        │      │    │      │            │            │
├─┼────────┼───┼──┼───┼──────┼──────┤
│4 │六合彩資料      │2     │張  │      │            │            │
└─┴────────┴───┴──┴───┴──────┴──────┘
八、臺南市○○路○段140巷7號（被告李文良、邱蕙蘭經營簽賭
站）處查扣：
┌─┬────────┬───┬──┬───┬──────┬──────┐
│編│品名            │數量  │單位│所有人│備註        │扣押依據    │
│號│                │      │    │      │            │            │
├─┼────────┼───┼──┼───┼──────┼──────┤
│1 │傳真機          │1     │臺  │      │            │            │
├─┼────────┼───┼──┼───┼──────┼──────┤
│2 │錄音機          │5     │臺  │      │            │            │
├─┼────────┼───┼──┼───┼──────┼──────┤
│3 │電話            │4     │臺  │      │            │            │
├─┼────────┼───┼──┼───┼──────┼──────┤
│4 │筆記型電腦      │1     │臺  │      │            │            │
├─┼────────┼───┼──┼───┼──────┼──────┤
│5 │電腦            │3     │臺  │      │            │            │
├─┼────────┼───┼──┼───┼──────┼──────┤
│6 │六合彩簽賭錄音帶│4     │捲  │      │            │            │
├─┼────────┼───┼──┼───┼──────┼──────┤
│7 │六合彩下游組頭簽│1     │袋  │      │            │            │
│  │賭單及結帳表    │      │    │      │            │            │
├─┼────────┼───┼──┼───┼──────┼──────┤
│8 │六合彩用章      │1     │袋  │      │            │            │
├─┼────────┼───┼──┼───┼──────┼──────┤
│9 │六合彩簽賭倍數表│6     │張  │      │            │            │
├─┼────────┼───┼──┼───┼──────┼──────┤
│10│帳冊            │1     │本  │      │            │            │
├─┼────────┼───┼──┼───┼──────┼──────┤
│11│六合彩下游組頭簽│1     │張  │      │            │            │
│  │注金額一覽表    │      │    │      │            │            │
├─┼────────┼───┼──┼───┼──────┼──────┤
│12│筆記型電腦操作表│2     │張  │      │            │            │
├─┼────────┼───┼──┼───┼──────┼──────┤
│13│行動軟體簡易操作│12    │張  │      │            │            │
│  │手冊            │      │    │      │            │            │
├─┼────────┼───┼──┼───┼──────┼──────┤
│14│客戶電話聯絡表  │5     │張  │      │            │            │
├─┼────────┼───┼──┼───┼──────┼──────┤
│15│六合彩大小樂透歷│7     │張  │      │            │            │
│  │次開獎號碼      │      │    │      │            │            │
├─┼────────┼───┼──┼───┼──────┼──────┤
│16│六合彩簽注單    │1     │份  │      │            │            │
├─┼────────┼───┼──┼───┼──────┼──────┤
│17│聯邦銀行南臺南分│1     │本  │      │            │            │
│  │行李文良存摺    │      │    │      │            │            │
├─┼────────┼───┼──┼───┼──────┼──────┤
│18│李文生、邱慧蘭身│2     │張  │      │            │            │
│  │分證影本        │      │    │      │            │            │
├─┼────────┼───┼──┼───┼──────┼──────┤
│19│名片及通訊雜記紙│1     │袋  │      │            │            │
├─┼────────┼───┼──┼───┼──────┼──────┤
│20│六合彩客戶收款單│25    │張  │      │            │            │
├─┼────────┼───┼──┼───┼──────┼──────┤
│21│六合彩公式      │1     │袋  │      │            │            │
├─┼────────┼───┼──┼───┼──────┼──────┤
│22│下游組頭聯絡電話│3     │張  │      │            │            │
├─┼────────┼───┼──┼───┼──────┼──────┤
│23│電腦主機        │1     │臺  │      │            │            │
├─┼────────┼───┼──┼───┼──────┼──────┤
│24│邱重安銀行存摺（│3     │本  │      │            │            │
│  │聯邦、中興）    │      │    │      │            │            │
├─┼────────┼───┼──┼───┼──────┼──────┤
│25│邱慧蘭南區漁會信│1     │本  │      │            │            │
│  │用部存摺        │      │    │      │            │            │
├─┼────────┼───┼──┼───┼──────┼──────┤
│26│李孟羽復華銀行存│1     │本  │      │            │            │
│  │摺              │      │    │      │            │            │
├─┼────────┼───┼──┼───┼──────┼──────┤
│27│電話簿          │1     │本  │      │            │            │
├─┼────────┼───┼──┼───┼──────┼──────┤
│28│六合彩、大樂透開│2     │張  │      │            │            │
│  │獎號碼表        │      │    │      │            │            │
└─┴────────┴───┴──┴───┴──────┴──────┘


司法院資訊處製作；財團法人民間司法改革基金會備份。
